臺灣高等法院刑事判決
111年度上訴字第1912號
上  訴  人  
即  被  告  黃浚騰



選任辯護人  潘東翰律師（扶助律師）
上列上訴人因違反毒品危害防制條例等案件，不服臺灣基隆地方
法院110年度訴字第276、313、399號，中華民國111年1月27日第
一審判決（起訴案號：臺灣基隆地方檢察署110年度偵字第1043
、4173、4174、4175號；追加起訴案號：同署110年度偵字第701
6號），提起上訴，本院判決如下：
    主  文
上訴駁回。
    理  由
一、被告黃浚騰提起上訴，稱原審量刑過重，辯護人於本院準備
    程序稱：與被告討論後，僅針對刑的部分提起上訴，對原判
    決之犯罪事實、證據、罪名、罪數等法律適用均不爭執；而
    於本院審理中，被告請辯護人回答上訴要旨，辯護人仍稱同
    準備程序所述（見本院卷第65頁狀、第156、218頁筆錄），
    是應認被告已明示僅對原判決之刑提起上訴，依據刑事訴訟
    法第348條第3項之規定，本院審理範圍僅限於原判決之量刑
    及有關係之刑之加、減部分，原判決之犯罪事實及論罪均已
    確定，並引用如附件之原判決事實欄所載及表明罪刑與沒收
    之附表一、二（附表二編號8之沒收所載「扣案如附表二編
    號6至8、10所示之物...」，應係「附表一」之誤載）。
二、刑之加、減：
　㈠原判決業已敘明：
　⒈附件附表二編號1至8：核被告就附件事實欄㈠⒈至⒌所為，均
    係犯修正前毒品危害防制條例第4條第2項之運輸第二級毒品
    罪、販賣第二級毒品罪（論以情節較重之運輸罪）；事實欄
    ㈠⒍至⒎所為，均係犯修正後毒品危害防制條例第4條第2項之
    運輸第二級毒品罪、販賣第二級毒品罪（論以情節較重之運
    輸罪）；事實欄㈠⒏部分，係從一重論以修正後毒品危害防
    制條例第4條第2項之運輸第二級毒品罪。
　⒉附件附表二編號9至11：核被告就事實欄㈡所為，均係犯修正
    後毒品危害防制條例第4條第2項之販賣第二級毒品罪（共3
    罪）。
　⒊附件附表二編號12：核被告就事實欄㈢所為，係犯毒品危害
    防制條例第5條第2項之意圖販賣而持有第二級毒品罪。
　⒋附件附表二編號13、14：核被告就事實欄所為，均係犯藥事
    法第83條第1項之轉讓禁藥罪（共2罪）。　　
　㈡累犯加重核無違誤：
　⒈原判決另交代以上各罪均應依刑法第47條第1項累犯之規定加
    重其刑，即被告前因施用毒品案件，經原審法院分別以102
    年度基簡字第1506號判決判處有期徒刑3月確定、103年度易
    字第252號判決判處有期徒刑4月確定，後又經同院合併定應
    執行有期徒刑5月確定，於民國105年6月8日執行完畢，有本
    院被告前案紀錄表在卷可查，被告於受徒刑之執行完畢後，
    5年以內故意再犯本案有期徒刑以上各罪，均為累犯，而本
    案依被告犯罪情節，均無應量處最低法定刑，卻無法適用刑
    法第59條減輕規定，致其所受刑罰超過其所應負擔罪責之情
    形，參諸司法院釋字第775號解釋之意旨，仍應各依刑法第4
    7條第1項之規定加重其刑（僅無期徒刑部分不得加重）。
　⒉經核本院被告前案紀錄表，除原審所交代之前案紀錄外，被
    告先因犯施用第二級毒品罪（共6罪）及妨害自由罪，各經
    原審法院判刑確定後，再裁定定應執行有期徒刑1年4月，被
    告於103年12月9日入監執行，執行至105年4月8日執行完畢
    ，翌日再接續執行上開有期徒刑5月，於105年6月8日執行完
    畢（翌日再接續執行另案有期徒刑5年1月，於108年8月29日
    獲假釋出監，但假釋後經撤銷，尚有殘刑執行中，此部分未
    執行完畢），檢察官於起訴書及追加起訴書業已就前揭1年4
    月執行完畢構成累犯之事實具體說明，請法院裁量是否加重
    其刑，而為累犯加重之主張，併同原判決所指5月接續執行
    完畢之部分，均係被告本案所犯各罪均該當累犯之前案紀錄
    ，則被告不止一次施用毒品判刑、入監執行完畢後，竟又於
    假釋期間，不珍惜假釋機會，再犯本案罪質類似且更重之毒
    品（禁藥）流通之各罪，可見其對毒品（禁藥）相關刑罰反
    應力薄弱，法敵對意識較高，是原審就被告所犯本案各罪，
    均依累犯之規定加重其刑，於法並無違誤或裁量不當。
　㈢利用少年犯罪依法加重其刑：
　　原判決已敘明，就附件附表二編號12之罪，被告利用不知情
    之少年甲○○而為犯罪，此部分為間接正犯，並應依兒童及少
    年福利與權益保障法第112條第1項前段之規定，加重其刑。
    於法亦無違誤。
　㈣各罪之減輕事由之認定亦於法有據：
　⒈原判決詳為交代：①附件附表二編號1至11、13、14之罪（不
    包含編號12）：各有修正前、後毒品危害防制條例第17條第
    2項偵審自白之減刑事由；②附件附表二各編號之罪：均有同
    條例第17條第1項供出毒品來源蔡○傑或李○益（真實姓名、
    年籍均詳卷）因而查獲之減刑事由，並考量被告為一己私利
    竟運輸、販賣、意圖販賣而持有第二級毒品或無償轉讓禁藥
    ，對社會治安及毒品擴散之危害非輕，不宜免除其刑，是認
    依法減輕其刑已足；③附件附表二編號8之罪：被告係同時犯
    同條例第4條第6項、第2項之販賣第二級毒品未遂罪，應於
    量刑時一併斟酌想像競合犯輕罪部分未遂犯之減刑事由。從
    而認定，被告所犯運輸第二級毒品、販賣第二級毒品、轉讓
    禁藥犯行，同時有1種加重事由（即累犯）及2種減輕事由（
    即偵審自白、供出來源因而查獲），故依法先加後遞減其刑
    ；被告所犯意圖販賣而持有第二級毒品犯行，同時有2種以
    上之加重事由（即成年人利用少年犯罪、累犯）及1種減輕
    事由（即供出來源因而查獲），故依法先遞加後減輕其刑。
　⒉以上認定經核並無違誤，就附件附表二編號12之罪，被告於
    偵查中確實未自白，分別辯稱：自己分散施用、只是要拿來
    自己用、是自己要使用的云云（見偵1043卷第22頁警詢、第
    200、249頁偵訊筆錄），自無法符合偵、審均有自白之減刑
    要件；又被告上訴主張自己已供出上游因而查獲另案，但此
    業據原審依法就被告所犯各罪均減輕其刑，並交代不予免除
    其刑之理由，依被告所犯行為態樣、罪數等觀之，並無不當
    。則原審關於被告所犯各罪之刑之加、減，均無違誤或裁量
    失當之處。
　⒊辯護人於本院審理中主張原審未依供出上游因而查獲之規定
    免除其刑，又未依刑法第59條予以酌減，使被告承受雙重不
    利益。然按刑法第59條所規定之酌量減輕其刑，係裁判上之
    減輕，必以犯罪之情狀顯可憫恕，認為科以最低度刑仍嫌過
    重者，始有其適用。如別有法定減輕之事由者，應優先適用
    法定減輕事由減輕其刑後，猶嫌過重時，方得為之。本案被
    告所犯各罪，至少都有1項減刑事由，依法減刑後，運輸、
    販賣、意圖販賣而持有毒品罪之最低法定刑各降至有期徒刑
    1年2月或1年8月，連同本無法定刑下限之轉讓禁藥罪，已無
    量處減刑後之最低法定刑猶嫌過重之虞，被告亦無任何客觀
    上足以引起一般人同情之犯罪情狀，自不該當刑法第59條之
    要件，是辯護人請求再酌減其刑，於法不合，故未如所請。
三、原審關於宣告刑及定執行刑之裁量並無違法或不當：
　㈠原審斟酌被告明知甲基安非他命係戕害人類身心健康之物，
    竟無視國家對於杜絕毒品犯罪之禁令，運輸、販賣、意圖販
    賣而持有及轉讓甲基安非他命，助長社會上施用毒品之不良
    風氣，所為實值非難；兼衡其坦承犯行之犯後態度、素行、
    各次運送、販賣毒品之數量、價格、運送距離；並參酌被告
    就販賣第二級毒品未遂犯行，已符合未遂犯減刑規定；暨考
    量其於審理中自述學歷為國中肄業（按應為高職肄業），入
    監前打零工，已離婚，有3名未成年子女等一切情狀，分別
    量處如附件附表二主文欄所示之刑。另參酌被告所犯之罪，
    就販毒部分應係出於相同之犯罪動機，侵害同一種類之法益
    ，且所犯轉讓禁藥罪，本質上亦屬提供他人第二級毒品，對
    法益侵害之加重效應不大，責任非難重複之程度較高，並權
    衡被告所犯各罪之犯罪時間間隔、罪質、整體犯罪非難評價
    等因素，就不得易服社會勞動（即附件附表二編號1至12）
    部分之罪刑，定應執行有期徒刑6年6月，就得易服社會勞動
    （即附件附表二編號13、14）部分之罪刑，定應執行有期徒
    刑3月。
　㈡經核原審以上量刑及定刑，所斟酌之重要量刑基礎事實並無
    錯誤，所為裁量並無違法或失當，定刑部分已考量責任非難
    重複程度而有大幅度減輕，並無過重之處。被告上訴請求考
    量其犯後態度良好、家境不好、當時剛關出來（實為於前案
    假釋付保護管束期間內犯本案各罪）等節，再予以從輕量刑
    及定刑，但犯後態度及生活狀況均為原審所斟酌，被告假釋
    期間犯罪，亦無任何應予從輕之有利量刑因子，是被告請求
    從輕量刑（判處5年以下有期徒刑），並非有理，其上訴為
    無理由，應予駁回。　
據上論斷，應依刑事訴訟法第368條、第373條，判決如主文。
本案經檢察官李亞蓓提起公訴，檢察官黃佳權追加起訴，檢察官
陳慧玲到庭執行職務。
中　　華　　民　　國　　111 　年　　8 　　月　　30　　日
                    刑事第八庭  審判長法  官  陳世宗 
                                      法  官  林呈樵
                                      法  官  吳勇毅 
以上正本證明與原本無異。
如不服本判決，應於收受送達後20日內向本院提出上訴書狀，其
未敘述上訴之理由者並得於提起上訴後20日內向本院補提理由書
（均須按他造當事人之人數附繕本）「切勿逕送上級法院」。
                                      書記官  許家慧
中　　華　　民　　國　　111 　年　　8 　　月　　31　　日
附件：原判決之事實欄及附表一、二
事實欄：
一、黃浚騰明知甲基安非他命係毒品危害防制條例所定之第二級
    毒品，不得運輸、販賣、意圖販賣而持有，竟分別為下列行
    為：
㈠、意圖營利，基於運輸、販賣第二級毒品甲基安非他命之犯意
    ：
  ⒈於民國109年5月21日某時，與湯偉勝聯繫後，約定以新臺幣
    （下同）4,000元之價格販賣甲基安非他命2公克與湯偉勝，
    湯偉勝遂於同日自其中華郵政股份有限公司帳號000-000000
    00000000號帳戶（下稱湯偉勝帳戶）轉帳4,000元至黃浚騰
    名下之陽信商業銀行帳號000-000000000000號帳戶（下稱黃
    浚騰帳戶），黃浚騰則於109年5月21日至同月23日間某時，
    將夾藏甲基安非他命2公克之包裹，攜至基隆地區之某全家
    便利商店交付不知情之店員，以超商物流店到店之方式，將
    前開甲基安非他命運輸至全家便利商店金門大學店（址設金
    門縣○○鄉○○○路0段000之0號），湯偉勝並於109年5月下旬某
    日前往領取該包裹，成功交付毒品而販賣既遂。
  ⒉於109年6月11日某時，與湯偉勝聯繫後，約定以5,900元之價
    格販賣甲基安非他命3公克與湯偉勝，湯偉勝遂於同日自湯
    偉勝帳戶轉帳5,900元至黃浚騰帳戶，黃浚騰則於109年6月1
    1日至同月13日間某時，將夾藏甲基安非他命3公克之包裹，
    攜至基隆地區之某全家便利商店交付不知情之店員，以超商
    物流店到店之方式，將前開甲基安非他命運輸至全家便利商
    店金門大學店，湯偉勝並於109年6月下旬某日前往領取該包
    裹，成功交付毒品而販賣既遂。
  ⒊於109年6月25日某時，與湯偉勝聯繫後，約定以9,990元之價
    格販賣甲基安非他命4公克與湯偉勝，湯偉勝遂於同日自湯
    偉勝帳戶轉帳9,990元至黃浚騰帳戶，黃浚騰則於109年6月2
    5日至同月27日間某時，將夾藏甲基安非他命4公克之包裹，
    攜至基隆地區之某全家便利商店交付不知情之店員，以超商
    物流店到店之方式，將前開甲基安非他命運輸至全家便利商
    店金門大學店，湯偉勝並於109年6月下旬某日前往領取該包
    裹，成功交付毒品而販賣既遂。
  ⒋於109年7月3日某時，與湯偉勝聯繫後，約定以1萬元之價格
    販賣甲基安非他命4公克與湯偉勝，湯偉勝遂於同日自湯偉
    勝帳戶轉帳1萬元至黃浚騰帳戶，黃浚騰則於109年7月3日至
    同月5日間某時，將夾藏甲基安非他命4公克之包裹，攜至基
    隆地區之某全家便利商店交付不知情之店員，以超商物流店
    到店之方式，將前開甲基安非他命運輸至全家便利商店金門
    大學店，湯偉勝並於109年7月上旬某日前往領取該包裹，成
    功交付毒品而販賣既遂。
  ⒌於109年7月4日某時，與湯偉勝聯繫後，約定以6,000元之價
    格販賣甲基安非他命5.1公克與湯偉勝，湯偉勝遂於同日自
    湯偉勝帳戶轉帳6,000元至黃浚騰帳戶，黃浚騰則於109年7
    月4日至同月6日間某時，將夾藏甲基安非他命5.1公克之包
    裹，攜至基隆地區之某全家便利商店交付不知情之店員，以
    超商物流店到店之方式，將前開甲基安非他命運輸至全家便
    利商店金門大學店，湯偉勝並於109年7月上旬某日前往領取
    該包裹，成功交付毒品而販賣既遂。
  ⒍於109年7月27日某時，與湯偉勝聯繫後，約定以1萬8,000元
    之價格販賣甲基安非他命7公克與湯偉勝，湯偉勝遂於同日
    自湯偉勝帳戶轉帳1萬8,000元至黃浚騰帳戶，黃浚騰則於10
    9年7月27日某時，將夾藏甲基安非他命7公克之包裹，攜至
    基隆地區之某全家便利商店交付不知情之店員，以超商物流
    店到店之方式，將前開甲基安非他命運輸至全家便利商店金
    門大學店，湯偉勝並於109年8月上旬某日前往領取該包裹，
    成功交付毒品而販賣既遂。
  ⒎於109年8月2日某時，與湯偉勝聯繫後，約定以2萬元之價格
    販賣甲基安非他命7公克與湯偉勝，湯偉勝遂於同日自湯偉
    勝帳戶轉帳2萬元至黃浚騰帳戶，惟黃浚騰因另案為警逮捕
    ，而未能依約寄出毒品，經湯偉勝催討後，黃浚騰始於109
    年9月7日1時許，先寄出原先承諾交易數量之一部分，將夾
    藏甲基安非他命1包（驗餘淨重1.692公克）之包裹，攜至基
    隆地區之某全家便利商店交付不知情之店員，以超商物流店
    到店之方式，將前開甲基安非他命運輸至全家便利商店金門
    大學店，湯偉勝並於109年9月9日19時許前往領取該包裹，
    成功交付部分毒品而販賣既遂，然湯偉勝領得包裹後隨即為
    警盤查，當場扣得該包裹中之甲基安非他命1包（即如附表
    一編號1所示之物）。
  ⒏於109年9月9日11時許，與湯偉勝聯繫後，約定以1萬2,000元
    之價格，販賣甲基安非他命10公克與湯偉勝，黃浚騰遂於10
    9年9月9日18時許，將夾藏甲基安非他命10包（驗餘淨重共8
    .8338公克）之包裹，攜至基隆地區之某全家便利商店交付
    不知情之店員，以超商物流店到店之方式，將前開甲基安非
    他命運輸至全家便利商店金門大學店，惟湯偉勝已於前揭事
    實欄㈠⒎遭查獲，遂主動供出此次交易，並於109年9月12日18
    時許帶同警員前往領取該包裹，為警扣得該包裹中之甲基安
    非他命10包（即如附表一編號2所示之物），該次販賣毒品
    因而未遂，然湯偉勝仍於109年9月13日自湯偉勝帳戶轉帳7,
    000元至黃浚騰帳戶作為部分價金。
㈡、意圖營利，基於販賣第二級毒品甲基安非他命之犯意：
  ⒈於109年12月17日14、15時許，與詹智文聯絡後，在新北市○○
    區○○○路000號萊爾富超商外，以1,000元之價格，販賣甲基
    安非他命0.3公克與詹智文，成功交付毒品而販賣既遂，詹
    智文雖未當場給付價金，惟嗣後已清償。
  ⒉於110年1月6日上午9時5分許，與蔡振楠聯絡後，在新北市○○
    區○○路某社區大門口前，以2,000元之價格，販賣甲基安非
    他命1公克與蔡振楠，當場銀貨兩訖而販賣既遂。
  ⒊於110年1月11日上午10時許，與連國煒聯絡後，在基隆市○○
    區○○街000號巴賽隆納社區大門口前，以2,000元之價格，販
    賣甲基安非他命1公克與連國煒，當場銀貨兩訖而販賣既遂
    。
    嗣於110年1月11日12時24分許，在基隆市○○區○○路00號前，
    為警持拘票拘提到案，並扣得如附表一編號3、6至8所示之
    物。
㈢、基於意圖販賣而持有第二級毒品甲基安非他命之犯意，於110
    年1月20日至21日晚間某時許，在新北市○○區○○路000巷0號
    ，以8萬元向李○益（真實姓名年籍詳卷，所涉販賣毒品罪嫌
    為檢察官另案偵辦中）購買甲基安非他命39包（即如附表一
    編號4-1、4-2所示之物）、含甲基安非他命之毒品咖啡包3
    包（即如附表一編號5所示之物），其隨後將上開甲基安非
    他命其中38包（即如附表一編號4-1所示之物）藏放在其所
    使用之車牌號碼000-0000號自用小客車內，又其明知不知情
    之同行乘客甲○○（民國00年00月生，真實姓名年籍詳卷）為
    14歲以上未滿18歲之少年，仍利用甲○○，將上開甲基安非他
    命1包及含甲基安非他命之毒品咖啡包3包（即如附表一編號
    4-2、5所示之物）藏放於甲○○之口袋及包包內，以此方式持
    有甲基安非他命，並伺機販賣。嗣於110年1月21日18時50分
    許，在新北市○○區○○路00號前，為警查獲黃浚騰經另案通緝
    ，遂將其逮捕並當場自其上述自用小客車內，扣得如附表一
    編號4-1、9、10所示之物、自乘客甲○○之口袋及包包內，扣
    得如附表一編號4-2、5所示之物。
二、又其明知甲基安非他命亦屬藥事法所稱之禁藥，任何人不得
    非法轉讓，竟基於轉讓禁藥甲基安非他命之犯意，分別為下
    列行為：
㈠、於109年10月上旬至同年11月中旬之某日，在基隆市○○區○○路
    000號3樓之2，轉讓甲基安非他命約1.2公克與常永慶。
㈡、於109年10月上旬至同年11月中旬之另某日，在基隆市○○區○○
    路000號3樓之2，轉讓甲基安非他命約1.2公克與常永慶。
三、案經基隆市警察局第一分局報告、海洋委員會海巡署偵防分
    署金門查緝隊移送及金門縣警察局金湖分局報告福建金門地
    方檢察署陳請福建高等檢察署金門檢察分署檢察長轉陳最高
    檢察署檢察總長令轉、基隆市警察局移送臺灣基隆地方檢察
    署檢察官偵查起訴及追加起訴。
　　
附表一：
編號 物品名稱 扣自對象 備            註 1 甲基安非他命1包   湯偉勝 ⑴即事實欄㈠⒎交易之毒品。 ⑵驗餘毛重1.987公克；驗餘淨重1.692公克。　 ⑶海洋委員會海巡署金馬澎分署第九岸巡隊110年5月6日金馬澎九隊字第1101101658號函暨所附交通部民用航空局航空醫務中心毒品鑑定書（見110年度偵字第174號卷第145至146頁）。 2 甲基安非他命10包 湯偉勝 ⑴即事實欄㈠⒏交易之毒品。 ⑵白色透明結晶，驗餘淨重共8.8338公克。　 ⑶交通部民用航空局航空醫務中心109年10月6日航藥鑑字第1095487號毒品鑑定書（見109年度他字第244號卷第463頁）。　 3 甲基安非他命1包 黃浚騰 ⑴為被告販賣所剩餘之毒品。 ⑵白色透明結晶，驗餘淨重0.3196公克。　 ⑶交通部民用航空局航空醫務中心110年2月4月航藥鑑字第1100509號毒品鑑定書（見110年度偵字第173號卷第101頁）。 4-1 甲基安非他命38包 黃浚騰 ⑴為被告意圖販賣而持有之毒品。 ⑵驗前總毛重73.23公克，純度73.1%，推估驗前純質淨重為50.877公克。 ⑶台灣尖端先進生技醫藥股份有限公司110年3月24日毒品證物鑑定分析報告（見110年度偵字第1043號卷第287頁）。 4-2 甲基安非他命1包 甲○○  5 毒品咖啡包3包 甲○○  ⑴為被告意圖販賣而持有之毒品。 ⑵檢出第二級毒品甲基安非他命、第四級毒品硝西泮（耐妥眠）成分，驗餘總毛重18.776公克，純度均未達1%，無法計算純質淨重。 ⑶台灣尖端先進生技醫藥股份有限公司110年3月24日毒品證物鑑定分析報告（見110年度偵字第104 　 3號卷第275頁）。 6 三星手機1支  黃浚騰 ⑴供被告運輸、販賣第二級毒品所用之物。 ⑵IMEI碼：000000000000000、000000000000000。 ⑶被告聯絡運輸、販賣第二級毒品事項時，係於此手機上插用如附表一編號10所示SIM卡（該SIM卡於被告110年1月21日遭查獲時【即事實欄㈢查獲過程】始扣案，且扣案時插用於如附表一編號9所示手機內）。 7 ⑴分裝夾鏈袋(2號)1包 ⑵分裝鋁箔袋3包 ⑶分裝塑膠袋1包 ⑷分裝夾鏈袋(00號)1包 ⑸吸管分裝勺1支 ⑹分裝夾鏈袋1包 ⑺電子磅秤1個 ⑻封膜機1個 黃浚騰 供被告運輸、販賣第二級毒品所用之物。 8 ⑴電子磅秤2個 ⑵(吸管)毒品分裝勺1支 黃浚騰 供被告運輸、販賣第二級毒品所用之物。   9 SUGAR手機1支  黃浚騰 ⑴供被告意圖販賣而持有第二級毒品所用之物。 ⑵IMEI碼：000000000000000000。 ⑶被告聯絡意圖販賣而持有第二級毒品事項時，係於此手機上插用如附表一編號10所示SIM卡，扣案時該SIM卡亦正插用於此手機內一併扣案。  10 門號0000000000號SIM卡1張  黃浚騰 ⑴被告為本案運輸、販賣第二級毒品犯行時，將此SIM卡插用於如附表一編號6所示手機上使用；為本案意圖販賣而持有第二級毒品犯行時，則將此SIM卡插用於如附表一編號9所示手機上使用。 ⑵扣案時該SIM卡正插用於如附表一編號9所示手機內一併扣案。 
附表二：
編號 相應之犯罪事實 主             文 1 事實欄㈠⒈ 黃浚騰犯運輸第二級毒品罪，累犯，處有期徒刑壹年柒月。扣案如附表一編號6至8、10所示之物均沒收；未扣案犯罪所得新臺幣肆仟元沒收，於全部或一部不能沒收或不宜執行沒收時，追徵其價額。 2 事實欄㈠⒉ 黃浚騰犯運輸第二級毒品罪，累犯，處有期徒刑壹年捌月。扣案如附表一編號6至8、10所示之物均沒收；未扣案犯罪所得新臺幣伍仟玖佰元沒收，於全部或一部不能沒收或不宜執行沒收時，追徵其價額。 3 事實欄㈠⒊ 黃浚騰犯運輸第二級毒品罪，累犯，處有期徒刑壹年拾月。扣案如附表一編號6至8、10所示之物均沒收；未扣案犯罪所得新臺幣玖仟玖佰玖拾元沒收，於全部或一部不能沒收或不宜執行沒收時，追徵其價額。 4 事實欄㈠⒋ 黃浚騰犯運輸第二級毒品罪，累犯，處有期徒刑壹年拾月。扣案如附表一編號6至8、10所示之物均沒收；未扣案犯罪所得新臺幣壹萬元沒收，於全部或一部不能沒收或不宜執行沒收時，追徵其價額。 5 事實欄㈠⒌ 黃浚騰犯運輸第二級毒品罪，累犯，處有期徒刑壹年玖月。扣案如附表一編號6至8、10所示之物均沒收；未扣案犯罪所得新臺幣陸仟元沒收，於全部或一部不能沒收或不宜執行沒收時，追徵其價額 6 事實欄㈠⒍ 黃浚騰犯運輸第二級毒品罪，累犯，處有期徒刑貳年參月。扣案如附表一編號6至8、10所示之物均沒收；未扣案犯罪所得新臺幣壹萬捌仟元沒收，於全部或一部不能沒收或不宜執行沒收時，追徵其價額。 7 事實欄㈠⒎ 黃浚騰犯運輸第二級毒品罪，累犯，處有期徒刑貳年貳月。扣案如附表一編號6至8、10所示之物均沒收；未扣案犯罪所得新臺幣貳萬元沒收，於全部或一部不能沒收或不宜執行沒收時，追徵其價額。 8 事實欄㈠⒏ 黃浚騰犯運輸第二級毒品罪，累犯，處有期徒刑貳年壹月。扣案如附表一編號2所示之物沒收銷燬；扣案如附表二編號6至8、10所示之物均沒收；未扣案犯罪所得新臺幣柒仟元沒收，於全部或一部不能沒收或不宜執行沒收時，追徵其價額。 9 事實欄㈡⒈ 黃浚騰犯販賣第二級毒品罪，累犯，處有期徒刑壹年玖月。扣案如附表一編號6至8、10所示之物均沒收；未扣案犯罪所得新臺幣壹仟元沒收，於全部或一部不能沒收或不宜執行沒收時，追徵其價額。 10 事實欄㈡⒉ 黃浚騰犯販賣第二級毒品罪，累犯，處有期徒刑壹年玖月。扣案如附表一編號6至8、10所示之物均沒收；未扣案犯罪所得新臺幣貳仟元沒收，於全部或一部不能沒收或不宜執行沒收時，追徵其價額。 11 事實欄㈡⒊ 黃浚騰犯販賣第二級毒品罪，累犯，處有期徒刑壹年玖月。扣案如附表一編號3所示之物沒收銷燬；扣案如附表一編號6至8、10所示之物均沒收；未扣案犯罪所得新臺幣貳仟元沒收，於全部或一部不能沒收或不宜執行沒收時，追徵其價額。 12 事實欄㈢ 黃浚騰成年人利用少年犯意圖販賣而持有第二級毒品罪，累犯，處有期徒刑貳年。扣案如附表一編號4-1、4-2、5所示之物均沒收銷燬；扣案如附表一編號9、10所示之物均沒收。 13 事實欄㈠ 黃浚騰犯轉讓禁藥罪，累犯，處有期徒刑貳月。 14 事實欄㈡ 黃浚騰犯轉讓禁藥罪，累犯，處有期徒刑貳月。